臺灣板橋地方法院刑事判決　　　　　　 100年度易字第1471號
公　訴　人　臺灣板橋地方法院檢察署檢察官
被　　　告　陳東鵬
　　　　　　李振南
上列被告等因竊盜案件，經檢察官提起公訴（100 年度偵字第53
18號），嗣因被告就被訴事實為有罪之陳述，本院告知被告等簡
式審判程序之旨，並聽取當事人之意見後，裁定改依簡式審判程
序進行，判決如下：
    主  文
陳東鵬犯如附表編號一至三所示之罪，均累犯，各處如附表編號
一至三所示之刑。應執行有期徒刑貳年貳月。
李振南犯如附表編號二、三所示之罪，均累犯，各處如附表編號
二、三所示之刑。應執行有期徒刑壹年伍月。
    事  實
一、陳東鵬前因竊盜案件，經本院以96年度易字第1319號判處有
    期徒刑5 月，再經臺灣高等法院以96年度上易字第1853號判
    決駁回上訴確定，嗣於民國97年1 月28日繳納易科罰金而執
    行完畢；李振南前因違反毒品危害防制條例案件，經本院以
    98年度易字第1942號判處應執行有期徒刑4 月確定，再同因
    違反毒品危害防制條例案件，經本院以98年度簡字第6260號
    判處有期徒刑4 月確定，嗣於99年1 月11日均繳納易科罰金
    而執行完畢。
二、陳東鵬與姓名年籍均不詳之綽號「老仔」（另綽號為「阿南
    」）之成年男子共同基於意圖為自己不法所有之竊盜犯意聯
    絡，於如附表編號一所示之時間、地點，趁無人注意之際，
    以如附表編號一所示之手法行竊，竊得如附表編號一所示之
    財物。嗣陳東鵬、「老仔」復與李振南共同基於意圖為自己
    不法所有之竊盜犯意聯絡，於如附表編號二、三所示之時間
    、地點，趁無人注意之際，分別以如附表編號二、三所示之
    手法行竊，各竊得如附表編號二、三所示之財物。
三、案經林立英訴由新北市政府警察局三重分局報告臺灣板橋地
    方法院檢察署檢察官偵查起訴。
    理  由
壹、程序方面
    按本件被告陳東鵬、李振南所犯係死刑、無期徒刑、最輕本
    刑為3 年以上有期徒刑以外之罪，渠等於準備程序就前揭被
    訴事實為有罪之陳述，經法官告知簡式審判程序之旨，並聽
    取渠等與公訴人之意見後，本院認無不得或不宜改依簡式審
    判程序進行之處，爰依刑事訴訟法第273 條之1 第1 項，裁
    定本件改依簡式審判程序進行，合先敘明。
貳、實體方面
  一、認定事實部分
      訊據被告二人對於前開時、地竊盜之犯罪事實均已坦承不
      諱，核與被告李振南於警詢、偵查中所供大致相符，尚無
      明顯矛盾或不合常情之處；又如附表所示之財物分別遭竊
      之事實，亦經告訴人林立英、被害人董宗憲、趙燕玲於警
      詢中各自陳明在卷；再者，經警方自被害人董宗憲住處臥
      室地板之茶葉罐上採集指紋送驗，發現確與刑事警察局檔
      存之被告陳東鵬指紋卡之右環指指紋相符，此有勘查採證
      同意書、證物清單及內政部警政署刑事警察局99年9 月13
      日刑紋字第0990126131號鑑定書各1 份在卷可稽，益徵被
      告陳東鵬確有行竊無訛，此外本件復有警方所製作之竊盜
      案現場監錄照片暨案情簡要表3 份附卷為佐。綜上所述，
      足徵被告二人之自白核與事實相符，渠等所為自白當堪採
      信，是以本件事證已臻明確，被告二人之犯行俱堪認定。
  二、論罪科刑部分
    (一)比較新舊法
      查被告二人行為後，刑法第321 條加重竊盜罪之規定業於
      100 年1 月26日修正公布，並自同年1 月28日施行。修正
      前該條規定之法定刑為「六月以上五年以下有期徒刑」，
      修正後則改為「六月以上五年以下有期徒刑，得併科新台
      幣十萬元以下罰金」，除原有有期徒刑之法定刑外，並得
      再併科新台幣10萬元以下罰金；另修正前該條第1 項第1
      款原規定「『於夜間』侵入住宅或有人住居之建築物、船
      艦或隱匿其內而犯之者」，始構成該款之加重竊盜罪，亦
      即上開侵入竊盜行為若非「於夜間」所為，如復無其他各
      款之加重情形，則僅屬刑法第320 條之普通竊盜罪，然修
      正後該條款則刪除『於夜間』之文字，故於任何時刻侵入
      住宅或有人住居之建築物、船艦或隱匿其內而竊盜者，均
      核屬該款所稱之加重竊盜罪。故經比較新舊法結果，應以
      修正前之規定有利於被告二人，爰依刑法第2 條第1 項前
      段規定，適用修正前刑法第321 條之規定，合先敘明。
    (二)按刑法第321 條第1 項第2 款之「其他安全設備」，係指
      門扇、牆垣以外，依通常觀念足認防盜之一切設備而言，
      諸如門鎖、窗戶、冷氣孔、房間門或通往陽台之門均屬之
      。查被告陳東鵬將被害人董宗憲住處廚房之窗戶破壞後，
      進而攀越入內行竊，是核被告陳東鵬此部分所為，係犯修
      正前刑法第321 條第1 項第2 款之毀越安全設備竊盜罪。
      公訴意旨認被告陳東鵬此部分所為係犯同款之踰越門扇竊
      盜罪，即有未洽。又被告二人夥同綽號「老仔」之成年男
      子至告訴人林立英、被害人趙燕玲之住處行竊部分，則均
      係犯修正前刑法第321 條第1 項第4 款之結夥三人以上竊
      盜罪。被告陳東鵬與「老仔」就上開毀越安全設備竊盜犯
      行，以及被告二人與「老仔」就上開結夥三人以上竊盜犯
      行，各有犯意聯絡與行為分擔，均為共同正犯。被告陳東
      鵬所犯上開三次竊盜犯行及被告李振南所犯上開二次竊盜
      犯行，犯意各別，且係分別所為，各應分論併罰之。被告
      二人前有如犯罪事實欄所載之論罪科刑及執行完畢之紀錄
      ，此有臺灣高等法院被告前案紀錄表2 份在卷可按，渠等
      受有期徒刑執行完畢，於5 年以內故意再犯本件最重本刑
      為有期徒刑以上之罪，均為累犯，應依刑法第47條第1 項
      規定，各加重其刑。
    (三)本院審酌被告二人正值中壯，本應依循正軌賺取財物，詎
      渠等不思此為，竟以前揭毀越窗戶及結夥三人之手法，侵
      入他人住家行竊，除使各該被害人權益受損，致使社會治
      安益形敗壞外，亦將使各該被害人心理上留下受害之負面
      陰影，渠等所為自應分別受有相當程度之刑事非難；惟另
      考量被告二人於本院審理時均能坦承犯行，兼衡渠等之犯
      罪動機、目的、手段、所造成之損害、智識程度非高（被
      告陳東鵬學歷為國小畢業，被告李振南為高中肄業）及渠
      等家庭狀況等一切情狀，酌情分別量處如主文所示之刑，
      並各定其應執行之刑，以資懲儆。至被告二人用以行竊之
      雨傘，均係各該住家所有，並非被告二人或「老仔」所有
      ，此經被告李振南於警詢中供明在卷，自不得併予宣告沒
      收，附此敘明。
據上論斷，應依刑事訴訟法第299 條第1 項前段、第273 條之1
第1 項，刑法第2 條第1 項前段、第28條、修正前刑法第321 條
第1 項第2 款、第4 款、刑法第51條第5 款、第47條第1 項，判
決如主文。
本案經檢察官陳怡親到庭執行職務。
中    華    民    國   100    年    6     月    10    日
                  刑事第十七庭  法  官  陳信旗
┌─────────────────────────────────┐
│附表                                                              │
├──┬──────────────┬────────┬──────┤
│編號│犯罪事實                    │罪名            │宣告刑      │
├──┼──────────────┼────────┼──────┤
│一  │被告陳東鵬與姓名年籍均不詳之│共同毀越安全設備│被告陳東鵬處│
│    │綽號「老仔」（另綽號為「阿南│竊盜            │有期徒刑10月│
│    │」）之成年男子，於民國99年8 │                │            │
│    │月13日下午1 時許，至臺北縣三│                │            │
│    │重市（現改制為新北市三重區）│                │            │
│    │正義北路346 號6 樓董宗憲之住│                │            │
│    │處前，破壞該住處廚房窗戶後，│                │            │
│    │自窗戶踰越入內，竊得董宗憲所│                │            │
│    │有之現金新台幣（下同）5 千元│                │            │
│    │後，旋即逃逸。              │                │            │
├──┼──────────────┼────────┼──────┤
│二  │被告陳東鵬、李振南與前揭「老│結夥三人以上竊盜│被告二人均處│
│    │仔」之成年男子，於99年8 月18│                │有期徒刑10月│
│    │日下午2 時許，至臺北縣三重市│                │            │
│    │文化北路200 巷6 號3 樓林立英│                │            │
│    │之住處前，由被告陳東鵬以雨傘│                │            │
│    │開啟大門後，再由被告二人入內│                │            │
│    │行竊，「老仔」則在外把風，竊│                │            │
│    │得林立英所有之桌上型電腦2 台│                │            │
│    │、古董錢幣1 盒及現金1 千5 百│                │            │
│    │元後，旋即逃逸。            │                │            │
├──┼──────────────┼────────┼──────┤
│三  │被告陳東鵬、李振南與前揭「老│結夥三人以上竊盜│被告二人均處│
│    │仔」之成年男子，於99年8 月23│                │有期徒刑10月│
│    │日下午3 時許，至臺北縣三重市│                │            │
│    │文化北路224 巷11號5 樓趙燕玲│                │            │
│    │之住處前，由被告陳東鵬以雨傘│                │            │
│    │開啟大門後，再由被告二人入內│                │            │
│    │行竊，「老仔」則在外把風，竊│                │            │
│    │得趙燕玲所有之鑽石項鍊（30分│                │            │
│    │）、翡翠項鍊、白金項鍊、黃金│                │            │
│    │珍珠項鍊各1 條、裝飾用首飾1 │                │            │
│    │批、羊毛衛生衣1 件後，旋即逃│                │            │
│    │逸。                        │                │            │
└──┴──────────────┴────────┴──────┘
以上正本證明與原本無異。
如不服本判決，應於判決送達後10日內敘明上訴理由，向本院提
出上訴狀 (應附繕本) ，上訴於臺灣高等法院。其未敘述上訴理
由者，應於上訴期間屆滿後20日內向本院補提理由書，「切勿逕
送上級法院」。
                                書記官  陳金鳳
中    華    民    國   100    年    6     月    10    日
附錄本判決論罪科刑之法條：
修正前刑法第321 條
    犯竊盜罪而有左列情形之一者，處6 月以上、5 年以下有期
    徒刑：
    一、於夜間侵入住宅或有人居住之建築物、船艦或隱匿其內
        而犯之者。
    二、毀越門扇、牆垣或其他安全設備而犯之者。
    三、攜帶兇器而犯之者。
    四、結夥三人以上而犯之者。
    五、乘火災、水災或其他災害之際而犯之者。
    六、在車站或埠頭而犯之者。
    前項之未遂犯罰之。